【裁判字號】    95,上易,768
【裁判日期】    950809
【裁判案由】    竊盜
【裁判全文】
臺灣高等法院臺中分院刑事判決         95年度上易字第768號
上  訴  人  臺灣臺中地方法院檢察署檢察官
被      告  乙○○
上列上訴人因被告竊盜案件，不服臺灣臺中地方法院95年度易字
第986號中華民國95年5月30日第一審判決（起訴案號：臺灣臺中
地方法院檢察署95年度偵字第5808號，併辦案號：臺灣臺中地方
法院檢察署95年度偵字第11553號 ），提起上訴，本院判決如下
：
    主  文
原判決撤銷。
乙○○連續踰越牆垣竊盜，累犯，處有期徒刑玖月，扣案之鑰匙
貳支沒收。
    事  實
一、乙○○前曾於民國（下同）88年間，因違反毒品危害防制條
    例案件，經臺灣臺中地方法院以88年度訴字第975號判處有
    期徒刑1年2月，經本院以88年度上訴字第1995號上訴駁回確
    定，於89年間，因違反毒品危害防制條例案件，經臺灣臺中
    地方法院以89年度訴字第402號判處有期徒刑8月確定，上開
    2罪並定應執行刑為有期徒刑1年9月確定，嗣經假釋出獄，
    於假釋期間之91年間，復因違反毒品危害防制條例案件，經
    臺灣臺中地方法院以91年度訴字第600號判處有期徒刑9月確
    定，並撤銷前開假釋，接續執行殘刑5月11日，於93年6月17
    日縮刑期滿執行完畢。復意圖為自己不法之所有，並基於概
    括犯意，連續於下列時、地為竊盜行為:
  於95年3月6日上午10時左右，因見臺中市○區○○○路264
    巷7-4號公寓大樓大門未鎖，即由公用樓梯登上頂樓（6樓）
    ，沿6樓陽台往下攀爬，先以腳踩在上址5樓之戊○○住處之
    冷氣窗台，往下踰越戊○○位於上址5樓住處陽台之矮牆，
    而侵入戊○○住處之陽台（侵入住宅部分未據告訴），再打
    開該處未上鎖之落地窗進入屋內，竊取戊○○所有之電腦主
    機及螢幕各1台、MP3隨身聽1台、OKWAP牌行動電話1支、郵
    局金融卡2張（卡號分別為0000000-0000000號、
    0000000-0000000號）。得手後，將竊得之電腦主機及螢幕
    各1台、MP3隨身聽1台、OKWAP牌行動電話1支等物，於95年3
    月7日上午11時左右，在臺中市○○路與自由路口跳蚤市場
    內，售與一名姓名年籍不詳之男子，得款新臺幣5千元供己
    花用。嗣於95年3月9日下午16時30分左右，在臺中市○○路
    與自由路口，因闖紅燈而為警查獲，並自乙○○身上起出郵
    局金融卡2張（卡號分別為0000000-0000000號、
    0000000-0000000號），而悉上情。
  於95年5月21日上午11時10分左右，在臺中市○○○路與公
    益路口，以自備之鑰匙開啟電門之方式，竊取丁○○所有而
    供丙○○使用之車牌號碼TKU-422號輕型機車1部，得手後供
    己騎用資為交通工具。嗣經警於95年5月24日下午14時40分
    左右，在臺中市○區○○路與三民路口查獲，並扣得其所有
    而供竊取機車之鑰匙2支。
二、案經臺中市警察局第六分局報請臺灣臺中地方法院檢察署檢
    察官偵查起訴，臺中市警察局第三分局報請臺灣臺中地方法
    院檢察署檢察官偵查移送併辦。
    理  由
一、上揭犯罪事實，業據被告乙○○於警詢、檢察官偵查、原審
    及本院審理中坦承不諱，核與被害人戊○○於警詢及原審、
    被害人丙○○於警詢中指述被害之情節相符（查上開被害人
    於警詢時陳述之詞，係屬被告以外之人於審判外之陳述，依
    刑事訴訟法第159條第1項規定，本不得作為證據，然而，當
    事人《即被告及公訴人》於原審及本院調查證據時，知有前
    開情形，而未於言詞辯論終結前聲明異議，依同法第159條
    之5第2項規定，視為經當事人於審判程序同意作為證據，本
    院審酌其等前開言詞陳述作成時之情況，並無任何不法情事
    ，認為適當，得為證據。），並有上開被害人領回失物所出
    具之贓物認領保管單、贓物保管收據各1紙與原審當庭令被
    害人戊○○及被告繪製之現場圖各1紙、車輛車牌失竊作業
    －查獲車輛認可資料、車輛竊盜、車牌失竊資料個別查詢報
    表－查詢車輛認可資料各1紙在卷足資佐證，及被告所有而
    供其竊取機車所用之鑰匙2支扣案可憑，足證被告之自白均
    事實相符。綜上，本件事證已臻明確，被告之犯行堪以認定
    ，應依法論科。
二、查被害人戊○○住處之陽台僅有矮牆，未設置鐵窗，已據被
    害人戊○○於原審法院審理時證述屬實，且被告乙○○亦自
    承：其是從陽台的牆爬進去的，爬進去之後，裡面就是落地
    窗，落地窗沒有鎖，其推開落地窗進入的等語，復有被告及
    被害人戊○○在原審當庭繪製之現場圖各1紙在卷可憑。是
    以，被告由被害人戊○○住處頂樓向下攀爬，踰越陽台上矮
    牆而侵入被害人戊○○住處之陽台，再打開落地窗進入屋內
    行竊，核係犯刑法第321條第1項第2款之踰越牆垣竊盜罪。
    本案原起訴檢察官雖認被告此部分係犯刑法第320條第1項之
    普通竊盜罪，惟公訴蒞庭檢察官嗣於原審法院審理中當庭更
    正，自無變更起訴法條之問題，附此敘明。至被告持鑰匙竊
    取機車之所為，係犯刑法第320條第1項之普通竊盜罪。被告
    先後2次竊盜犯行，時間緊接，所犯基本構成要件復相同，
    顯係基於概括之犯意而反覆為之，應依連續犯之規定論以一
    情節較重之踰越牆垣竊盜罪，並依法加重其刑。另被告上開
    竊取機車之犯行，雖未據起訴，惟因與起訴有罪之踰越牆垣
    竊盜部分，有連續犯之關係，屬裁判上一罪，並經檢察官移
    送本院併案審理，本院自應併予審酌。再被告曾於88年間，
    因違反毒品危害防制條例案件，經臺灣臺中地方法院以88年
    度訴字第975號判處有期徒刑1年2月，經本院以88年度上訴
    字第1995號上訴駁回確定，於89年間，因違反毒品危害防制
    條例案件，經臺灣臺中地方法院以89年度訴字第402號判處
    有期徒刑8月確定，上開2罪並定應執行刑為有期徒刑1年9月
    確定，嗣經假釋出獄，於假釋期間之91年間，復因違反毒品
    危害防制條例案件，經臺灣臺中地方法院以91年度訴字第
    600號判處有期徒刑9月確定，並撤銷前開假釋，接續執行殘
    刑5月11日，於93年6月17日縮刑期滿執行完畢，有臺灣高等
    法院被告前案紀錄表、臺灣臺中地方法院檢察署刑案資料查
    註紀錄表各1份在卷可按，其於受有期徒刑執行完畢後，於5
    年以內再犯本件有期徒刑以上之罪，不論依修正前之刑法第
    47條，或修正後之刑法第47條第1項之規定，均構成累犯，
    對被告而言並無有利或不利之情形，自不生新舊法比較之問
    題，應逕依修正前之刑法第47條規定加重其刑，並遞加重之
    。
三、查被告乙○○行為後，中華民國刑法於94年2月2日總統華總
    一義字第09400014901號令修正公布第1～3、5、10、11、15
    、16、19、25～27、第四章章名、28～31、33～38、40～42
    、46、47、49、51、55、57～59、61～65、67、68、74～80
    、83～90、91-1、93、96、98、99、157、182、220、222、
    225、229-1、231、231-1、296-1、297、315-1、315-2、
    316、341、343條條文；增訂第40-1、75-1條條文；刪除第
    56、81、94、97、267、322、327、331、340、345、350條
    條文；並自95年7月1日施行。其中刑法第56條關於連續犯之
    規定業已刪除，是被告犯後法律已有變更，而本件被告於舊
    法時期所犯之數次竊盜罪，依修正施行前刑法第56條之規定
    ，為連續犯，應以竊盜罪論以1罪，並得加重其刑至2分之1
    ；而依修正施行後之刑法，並無連續犯之規定，且依新法應
    各別多次論斷之結果〈即數罪併罰〉，其刑度顯較修正前應
    依刑法第56條之規定以1連續竊盜罪為重，經比較新舊法結
    果，應依刑法第2條第1項前段之規定，以被告行為時之規定
    較有利於被告，而適用修正施行前之刑法第56條規定，論以
    連續踰越牆垣竊盜罪。
四、原審經審理之結果，認被告乙○○罪證明確，予以論科，固
    非無見，惟查：原判決未及審酌被告上開竊取機車之犯行，
    且原審於判決時未及就上開刑法修正條文部分引用刑法第2
    條第1項之規定為新舊法之比較適用，而逕適用修正前之刑
    法論處，於法自有未合。檢察官以原審未及就上開併辦部分
    加以審理，指摘原判決不當而提起上訴，為有理由，自應由
    本院將原判決予以撤銷改判。爰審酌被告前有多次毒品前科
    ，素行不佳，竟仍不知悛悔，再犯本件竊盜犯行，且於原審
    法院審理中，復再次犯案，惡性非輕，其正值青壯年，身強
    體壯，卻不知憑恃己力掙取金錢以供經濟所需，竟率爾侵犯
    他人財產法益，價值觀念偏差；但其所竊得之財物，均供己
    用，犯罪之情節及所生之危害，所得之利益，犯罪動機、目
    的尚屬單純，再犯後能全部坦認，態度非差等一切情狀（新
    刑法第57條之規定，為法院就刑之裁量審認標準見解之明文
    化，非屬法律之變更），量處如主文第2項所示之刑。再扣
    案之鑰匙2支，為被告所有而供其竊取機車所用之物，業據
    被告供承在卷，應依刑法第38條第1項第2款之規定，宣告沒
    收。
據上論斷，應依刑事訴訟法第369條第1項前段、第364條、第299
條第1項前段 ，修正前刑法第56條、第47條、第38條第1項第2款
，修正後刑法第2條第1項（新法第2條第1項之規定，係規範行為
後法律變更所生新舊法律比較適用之準據法，於新法施行後，應
適用新法第2條第1項之規定，為「從舊從輕」之比較），刑法第
321條第1項第2款，判決如主文。
本案經檢察官甲○○到庭執行職務。
中    華    民    國    95    年    8    月    9      日
          刑事第十一庭  審判長法  官  黃  梅  月
                              法  官  黃  日  隆
                              法  官  林  宜  民
上列正本證明與原本無異。
不得上訴。
                              書記官  林  桂  鳳
中    華    民    國    95    年    8    月    14     日
                                                      Ａ


司法院資訊處製作；財團法人民間司法改革基金會備份。
